---
title: "Relatório Min. Alexandre"
author: "SGE - ESTAT"
date: "26/08/2021"
output: pdf_document
---

```{r setup, include=FALSE}
knitr::opts_chunk$set(echo = TRUE)

library(dplyr)
library(tidyverse)
library(ggplot2)

# Importar dados de acervo
acervo <- readRDS('../01_data/01_import_acervo.rds')
```

## Acervo Ministro Alexandre Morais

Em resposta ao e-mail do Gabinete do Ministro Alexandre de Moraes criamos o relatório técnico a seguir. Os dados de acervo gerados para o site nos últimos dias é o seguinte:

```{r echo=FALSE, message=FALSE, warning=FALSE}
# Tabela de acervo por dia
left_join(
  acervo %>% 
  group_by(data) %>% 
  summarise(geral = n()), 
  acervo %>% 
  filter(relator_atual == 'MIN. ALEXANDRE DE MORAES') %>% 
  group_by(data) %>% 
  summarise(GMAM = n()),
  by = 'data') %>% 
  mutate(prop = round(GMAM/geral,3)*100) %>% 
  knitr::kable()
```

Temos 4 relatórios de atualização diária do acervo:

- Site antigo - Não atualizou desde o dia 24/08;
- Site transparência - atualizou normal;
- Backup pastas vitória - Não atualizou desde o dia 24/08;
- Backup e-mail - atualizou normal (controle SGE).


A mensagem de erro do sistema do Portal de Informações Gerenciais (PIG) é o seguinte:

> Esta foi a mensagem do erro:
"BusinessObjects_PublicationAdminErrorLog_Instance_14977522 - [ID da publicação # 14977522] - Falha na distribuição para o destino CrystalEnterprise.DiskUnmanaged. Destinatário: Administrator, Escopo do documento: 0. Acervo do Tribunal - email : 14978058 (Excel) : (AND ). Erro de diretório de destino. [[Sistema de arquivos] ([1]/[2])]: [Access is denied.
] (FBE60013)"

Apesar de que na mensagem informar erro do diretório do destino, não foi feita nenhuma atualização no relatório referente ao destino e aparentemente está tudo normal.

Há 102 processos em 25/08 que não foram mais encontrados no dia 26/08. Se tudo estiver certo, são processos baixados. Veja a lista abaixo com os processos possivelmente baixados e a localização no dia 25/08:

```{r echo=FALSE, message=FALSE, warning=FALSE}
processos_baixados <-
  anti_join(acervo %>% 
    filter(relator_atual == 'MIN. ALEXANDRE DE MORAES',
           data == '2021-08-25'),
  acervo %>% 
    filter(relator_atual == 'MIN. ALEXANDRE DE MORAES',
           data == '2021-08-26'),
    by ='link') %>% 
  select(link, localizacao_atual) 

processos_baixados %>% 
  knitr::kable()
```


Com intuito de verificar a diferença de 102 no acervo do Min. Alexandre de Moraes, buscamos estes processos que `saíram` do acervo do Ministro e fizemos um batimento com tabela de baixados e verificamos que, de fato, todos processos tiveram andamento de baixa no dia 25/08.

## Conclusão

Os dados de acervo aparentemente estão sendo gerados corretamente pelo sistema PIG e na internet. Com
relação a quantidade do acervo do Ministro Alexandre de Moraes não há no Portal de Informações Gerenciais evidências de erro, sendo o valor total de 778 processos consistente.

Porém há alguma falha de sistema que está gerando problemas nos relatórios agendados e não os atualizou, sendo necessário ação da área responsável.

Sendo assim, envio relatório técnico para STI verificar os problemas ocorridos que geraram divergências nos relatórios agendados enviados ao Gabinete do Min. Alexandre de Moraes pelo PIG.



