---
title: "Relatório Min. Alexandre"
author: "SGE - ESTAT"
date: "26/08/2021"
output: html_document
---

```{r setup, include=FALSE}
knitr::opts_chunk$set(echo = TRUE)

library(dplyr)
library(tidyverse)
library(ggplot2)

# Importar dados de acervo
acervo <- readRDS('../01_data/01_import_acervo.rds')
```

## Acervo Ministro Alexandre Morais

Em resposta ao e-mail do Gabinete do Ministro Alexandre de Moraes criamos o relatório técnico a seguir. Os dados de acervo gerados para o site nos últimos dias é o seguinte:

```{r echo=FALSE, message=FALSE, warning=FALSE}
# Tabela de acervo por dia
left_join(
  acervo %>% 
  group_by(data) %>% 
  summarise(geral = n()), 
  acervo %>% 
  filter(relator_atual == 'MIN. ALEXANDRE DE MORAES') %>% 
  group_by(data) %>% 
  summarise(GMAM = n()),
  by = 'data') %>% 
  mutate(prop = round(GMAM/geral,3)*100) %>% 
  knitr::kable()
```

Temos 4 relatórios de atualização diária do acervo:

- Site antigo - Não atualizou desde o dia 24/08;
- Site transparência - atualizou normal;
- Backup pastas vitória - Não atualizou desde o dia 24/08;
- Backup e-mail - atualizou normal (controle SGE).


A mensagem de erro do sistema do Portal de Informações Gerenciais (PIG) é o seguinte:

> Esta foi a mensagem do erro:
"BusinessObjects_PublicationAdminErrorLog_Instance_14977522 - [ID da publicação # 14977522] - Falha na distribuição para o destino CrystalEnterprise.DiskUnmanaged. Destinatário: Administrator, Escopo do documento: 0. Acervo do Tribunal - email : 14978058 (Excel) : (AND ). Erro de diretório de destino. [[Sistema de arquivos] ([1]/[2])]: [Access is denied.
] (FBE60013)"

Apesar de que na mensagem informar erro do diretório do destino, não foi feita nenhuma atualização no relatório referente ao destino e aparentemente está tudo normal.

Há 102 processos em 25/08 que não foram mais encontrados no dia 26/08. Se tudo estiver certo, são processos baixados. Veja a lista abaixo com os processos possivelmente baixados e a localização no dia 25/08:

```{r echo=FALSE, message=FALSE, warning=FALSE}
processos_baixados <-
  anti_join(acervo %>% 
    filter(relator_atual == 'MIN. ALEXANDRE DE MORAES',
           data == '2021-08-25'),
  acervo %>% 
    filter(relator_atual == 'MIN. ALEXANDRE DE MORAES',
           data == '2021-08-26'),
    by ='link') %>% 
  select(link, localizacao_atual) 

processos_baixados %>% 
  DT::datatable()
```


Com intuito de verificar a diferença de 102 no acervo do Min. Alexandre de Moraes, buscamos estes processos que `saíram` do acervo do Ministro e fizemos um batimento com tabela de baixados e verificamos que todos processos que foram baixados no dia 25/08.

Contudo 12 processos, embora tenham sido baixados, não foram encontrados na lista de baixados. Verificar o motivo pelo qual a lista de baixados não os está puxando. **[Fernando]**

```{r echo=FALSE, message=FALSE, warning=FALSE}
library(readxl)
baixados_ago <- read_excel("../01_data/analise_min_alexandre/baixados_ago_GMAM_27082021.xlsx", 
                           col_types = c("text", "numeric", "text", 
                                         "text", "date", "text", "text", "text"))

baixados_ago <- janitor::clean_names(baixados_ago)

#baixados_ago %>% nrow()

baixados_ago <- 
  baixados_ago %>% 
  mutate(link = paste0(classe,"-",numero))
```


```{r echo=FALSE, message=FALSE, warning=FALSE}
anti_join(processos_baixados, 
          baixados_ago, by="link") %>%
  select(link, localizacao_atual) %>% knitr::kable()
```


## Conclusão

Os dados de acervo aparentemente estão sendo gerados corretamente pelo sistema PIG e na internet. Com relação a quantidade questionada do acervo do Ministro Alexandre de Moraes o valor se mostra correto com total de 778 processo.

**Porém há alguma falha de sistema que está gerando problemas nos relatórios agendados e não atualizou as quantidades, conforme explicado no email do Gabinete.**

Sendo assim, envio relatório técnico para STI verificar os problemas ocorridos que geraram divergências nos relatórios agendados enviados ao Gabinete do Min. Alexandre pelo PIG.



